【裁判字號】    97,訴,793
【裁判日期】    970905
【裁判案由】    違反毒品危害防制條例
【裁判全文】
臺灣新竹地方法院刑事判決               97年度訴字第793號
公  訴  人  臺灣新竹地方法院檢察署檢察官
被      告  甲○○
                    3樓
上列被告因違反毒品危害防制條例案件，經檢察官提起公訴（97
年度毒偵字第1288號），本院依簡式審判程序判決如下：
    主  文
甲○○施用第一級毒品，累犯，處有期徒刑柒月；又施用第二級
毒品，累犯，處有期徒刑肆月。應執行有期徒刑拾月。
    事  實
一、甲○○於民國88年間，因施用毒品案件，經本院以88年度毒
    聲字第464號裁定觀察、勒戒後，認無繼續施用毒品傾向，
    於88年4月28日執行完畢釋放，並由臺灣新竹地方法院檢察
    署檢察官於同日以88年度偵字第1241號為不起訴處分確定。
    又因施用毒品案件，經本院以92年度毒聲字第172號裁定觀
    察、勒戒後，認無繼續施用毒品傾向，於92年4月25日執行
    完畢釋放，並由臺灣新竹地方法院檢察署檢察官於92年5月9
    日以91年度毒偵字第1489號為不起訴處分確定。再甲○○於
    上開觀察勒戒處分執行完畢釋放後5年內之96年間，因施用
    第一、二級毒品案件，經本院以95年度訴字第557號刑事判
    決分別判處有期徒刑8月、4月，減為有期徒刑4月、2月，應
    執行有期徒刑6月確定，甲○○另因持有第二級毒品案件，
    經臺灣苗栗地方法院以95年度苗簡字第810號刑事簡易判決
    判處有期徒刑4月確定，嗣後並經本院以96年度聲減字第288
    4號裁定減為有期徒刑2月確定，並與前開經減刑後之2罪，
    合併定應執行有期徒刑8月確定，於97年1月4日易科罰金執
    行完畢。
二、詎甲○○仍不知悔改，於97年6月5日晚上7、8時許，在新竹
    市○○路29號「水蜜桃旅館」501號房內，以將第一級毒品
    海洛因摻入香菸之方式，施用第一級毒品海洛因1次；又於9
    7年6月4日某時許，在上開地點，以將第二級毒品安非他命
    置於玻璃球中用火燒烤吸食其所產生煙霧之方式，施用第二
    級毒品安非他命1次。嗣於97年6月6日上午10時10分許，在
    前揭地點為警查獲，經採集其尿液送驗結果，呈嗎啡、可待
    因、安非他命、甲基安非他命陽性反應，始得悉上情。
三、案經新竹市警察局第一分局報請台灣新竹地方法院檢察署檢
    察官偵查起訴。
    理  由
一、本件被告甲○○所犯施用第一、二級毒品罪，均非死刑、無
    期徒刑、最輕本刑為三年以上有期徒刑之罪，或非高等法院
    管轄第一審之案件，被告於本院準備程序進行中，就被訴事
    實為有罪之陳述，本院合議庭認合於新修正刑事訴訟法第27
    3條之1之規定，逕以簡式審判程序行之，均合先敘明。
二、訊據被告甲○○對於上揭犯罪事實，於警詢、偵查中及本院
    行準備程序、簡式審判程序時均坦承不諱（見偵查卷第3、4
    、28、29頁，本院卷第21、30頁），並有新竹市警察局辦理
    煙毒、麻醉藥品案尿液送驗受檢人真實姓名代號對照表暨送
    驗登記簿及臺灣尖端先進生技醫藥股份有限公司於97年6月1
    9日出具之檢體編號A-160號濫用藥物檢驗報告各1份附卷可
    稽（見偵查卷第7、8頁），被告自白應與事實相符，本件事
    證明確，被告施用第一、二級毒品犯行堪以認定，應予依法
    論科。
三、核被告甲○○所為，係犯毒品危害防制條例第10條第1、2項
    之施用第一、二級毒品罪。其施用前持有第一、二級毒品海
    洛因、安非他命之低度行為，分別為其施用第一、二級毒品
    海洛因、安非他命之高度行為所吸收，均不另論罪。被告所
    犯上開2罪，犯意各別，行為不同，應予分論併罰。末查被
    告前因違反毒品危害防制條例案件，經本院以95年度訴字第
    557號刑事判決分別判處有期徒刑8月、4月，減為有期徒刑4
    月、2月，應執行有期徒刑6月確定，及持有第二級毒品案件
    ，經臺灣苗栗地方法院以95年度苗簡字第810號刑事簡易判
    決判處有期徒刑4月確定，嗣後並經本院以96年度聲減字第2
    884號裁定減為有期徒刑2月確定，並與前開經減刑後之2罪
    ，合併定應執行有期徒刑8月確定，於97年1月4日易科罰金
    執行完畢等情，有臺灣高等法院被告前案紀錄表及臺灣新竹
    地方法院檢察署刑案資料查註紀錄表等在卷可按，其受徒刑
    之執行完畢後，5年以內故意再犯本件有期徒刑以上之罪，
    均為累犯，依刑法第47條第1項之規定各加重其刑。爰審酌
    毒品海洛因、安非他命戕害吸食者之身心甚鉅，被告竟無視
    法律之禁止而施用，其經觀察勒戒後仍未戒除毒癮，再次為
    本件施用第一、二級毒品海洛因、安非他命之犯行，顯見其
    自制力薄弱，兼衡其犯後坦承犯行，態度尚可等一切情狀，
    分別量處如主文所示之刑，並定其應執行刑。
四、被告與另案被告陳麗雯為警查獲時，固扣得第一級毒品海洛
    因1包（毛重0.54公克）、摻有第一級毒品海洛因之香煙1支
    （毛重0.61公克）、注射針筒7支、毒品分裝匙1支及毒品包
    裝袋1個等物，被告除承認上開摻有第一級毒品海洛因之香
    煙1支，係真實姓名、年籍不詳之友人吸食後所留下，伊並
    有使用吸食該摻有第一級毒品海洛因之香煙等情外，其餘扣
    案物均否認為其所有，辯稱：是該真實姓名、年籍不詳之友
    人留給伊姊姊陳麗雯的等語（見偵查卷第29頁、本院卷第29
    頁），復參以該等扣案物已據檢察官在另案提起公訴時請求
    宣告沒收銷燬之，此有臺灣新竹地方法院檢察署檢察官97年
    度毒偵字第1300號起訴書1份在卷為憑（見本院卷第14、15
    頁），為免重覆宣告沒收，爰不另為沒收之諭知，附此敘明
    。
五、據上論斷，應依刑事訴訟法第273條之1第1項、第299條第1
    項前段，毒品危害防制條例第10條第1項、第2項，刑法第11
    條前段、第47條第1項、第51條第5款，判決如主文。
本案經檢察官郭進昌到庭執行職務。
中    華    民    國    97    年    9    月    5      日
                  刑事第五庭        法  官  蔡欣怡
如不服本判決應於收受本判決後10日內向本院提出上訴書狀，上
訴書狀應敘述具體理由。上訴書狀未敘述上訴理由者，應於上訴
期間屆滿後20日內補提理由書狀於本院 (均須按他造當事人之人
數附繕本 )「切勿逕送上級法院」。
以上正本證明與原本無異。
中    華    民    國    97    年    9     月    5     日
                                    書記官  劉怡芳
附錄本案論罪科刑法條全文：
毒品危害防制條例第10條第1項、第2項
施用第一級毒品者，處6月以上5年以下有期徒刑。
施用第二級毒品者，處3年以下有期徒刑。


司法院資訊處製作；財團法人民間司法改革基金會備份。
